【裁判字號】    92,重訴,321
【裁判日期】    921124
【裁判案由】    清償債務
【裁判全文】
臺灣桃園地方法院民事判決                        九十二年度重訴字第三二一號
    原      告  華南商業銀行股份有限公司
    法定代理人  丁○○
    訴訟代理人  戊○○
    被      告  岳聖實業股份有限公司
    兼
    法定代理人  丙○○
    被      告  甲○○
?
                乙○○
                己○○
右當事人間清償債務事件，經本院於中華民國九十二年十一月十日言詞辯論終結，判
決如左：
    主    文
被告應連帶給付原告新台幣參仟肆佰柒拾玖萬零貳佰零壹元及如附表一所示之利息及
違約金，暨美金壹拾伍萬參仟捌佰壹拾參元貳分，及如附表二所示之利息、違約金。
就上開給付美金部分，被告得按給付時原告牌告美金即期賣出匯率折算新台幣給付之
。
訴訟費用由被告連帶負擔。
本判決第一項於原告分別以新台幣壹仟壹佰陸拾萬元及新台幣壹佰柒拾陸萬元為被告
供擔保後得假執行。
    事    實
甲、原告方面：
一、聲明：除假執行之擔保金額外，餘均如主文第一項所示。
二、陳述：
（一）被告岳聖實業股份有限公司（下稱岳聖公司）於民國九十年十二月二十八日邀
      同被告丙○○、甲○○、乙○○為連帶保證人，陸續向原告借款八筆，計新台
      幣（下同）三千八百五十七萬元（每筆借款之借款金額、到期日詳如附表一）
      ，約定到期日時，本金一次清償，利息按原告基本放款利率加碼年率百分之一
      每月計付，其逾期在六個月以內者，按上開利率之百分之十，逾期超過六個月
      者，按上開利率百分之二十加付違約金，並約定如有授信約定書第伍條、第陸
      條所載：任何一宗債務不依約清償本金或付息等情形時，則被告對於原告所負
      一切債務即視為已經全部到期，詎被告岳聖公司屆期未償還本息。
（二）被告岳聖公司另邀同被告丙○○、甲○○、乙○○為連帶保證人，向原告簽訂
      委任開發遠期信用狀契約，約定被告岳聖公司基於現在及將來因購買貨料、設
      備之需，概括委任原告以美金三十萬元為限額，循環開發遠期信用狀，並約定
      依每筆遠期信用狀項下之匯票到期日或通知到期日為債務清償日，被告岳聖公
      司遲延清償時應依「原訂外幣貸款利率」、遲延日原告「新台幣基本放款利率
      加年率百分之二點五」、遲延日原告「外幣貸款利率」三者孰高為準，計付遲
      延利息，其逾期在六個月以內者，按上開利率之百分之十，逾期超過六個月者
      ，按上開利率百分之二十加付違約金，並同意以開發信用狀申請書或遠期信用
      狀項下之結匯證實書或交易憑證或匯票等有關文件，作為原告代被告岳聖公司
      保證付款或墊款之憑證。被告岳聖公司依據契約提出開發信用狀申請書，經原
      告開發一百八十天期之遠期信用狀美金一十七萬一千九百六十八元六角九分，
      出口商實際押匯金額為美金一十七萬一千零九元八角九分，除開狀金額百分之
      十即美金一萬七千一百九十六元八角七分係其自備外，其餘美金一十五萬三千
      八百一十三元二分係由原告經由國外銀行為其墊款，貨物業已經被告岳聖公司
      提貨。
（三）詎被告岳聖公司之開狀墊款於九十一年六月二十五日到期後，並未依約還款，
      是依據授信約定書第五條第一款、第六條第一款約定，其債務應視同全部到期
      ，共計尚積欠原告本金、利息、違約金如聲明。另被告己○○雖非借據及委任
      開發遠期信用狀契約上之保證人，惟於九十年十二月十二日簽立保證書與原告
      ，保證被告岳聖公司對原告現在及將來所負債務以七千二百萬元為限額負連帶
      清償責任。原告爰依民法消費借貸、連帶保證之法律關係提起本件訴訟。
三、證據：提出華南商業銀行新台幣基本放款利率明細表、借據及放款收回記錄八件
    、授信約定書四份、委任開發遠期信用狀契約、開發信用狀申請書、不可撤銷遠
    期信用狀、海運提單及國外付款通知書、保證書、應收信用狀款明細帳、到期通
    知單、公司變更登記表各一份（均為影本）為證。
乙、被告方面：
    被告均未於言詞辯論期日到場，亦未提出書狀作何聲明或陳述。
    理      由
一、本件被告未於言詞辯論期日到場，核無民事訴訟法第三百八十六條各款所列情形
    ，爰依原告之聲請，由其一造辯論而為判決。
二、本件原告起訴主張：
（１）被告岳聖公司於九十年十二月二十八日邀同被告丙○○、甲○○、乙○○為連
      帶保證人，陸續向原告借款八筆，計三千八百五十七萬元（每筆借款之借款金
      額、到期日詳如附表一），約定到期日時，本金一次清償，利息按原告基本放
      款利率加碼年率百分之一每月計付，其逾期在六個月以內者，按上開利率之百
      分之十，逾期超過六個月者，按上開利率百分之二十加付違約金，並約定如有
      授信約定書第伍條、第陸條所載：任何一宗債務不依約清償本金或付息等情形
      時，則被告對於原告所負一切債務即視為已經全部到期，詎被告岳聖公司屆期
      未償還本息。
（２）被告岳聖公司另邀同被告丙○○、甲○○、乙○○為連帶保證人，向原告簽訂
      委任開發遠期信用狀契約，約定被告岳聖公司基於現在及將來因購買貨料、設
      備之需，概括委任原告以美金三十萬元為限額，循環開發遠期信用狀，並約定
      依每筆遠期信用狀項下之匯票到期日或通知到期日為債務清償日，被告岳聖公
      司遲延清償時應依「原訂外幣貸款利率」、遲延日原告「新台幣基本放款利率
      加年率百分之二點五」、遲延日原告「外幣貸款利率」三者孰高為準，計付遲
      延利息，其逾期在六個月以內者，按上開利率之百分之十，逾期超過六個月者
      ，按上開利率百分之二十加付違約金，並同意以開發信用狀申請書或遠期信用
      狀項下之結匯證實書或交易憑證或匯票等有關文件，作為原告代被告岳聖公司
      保證付款或墊款之憑證。被告岳聖公司依據契約提出開發信用狀申請書，經原
      告開發一百八十天期之遠期信用狀美金一十七萬一千九百六十八元六角九分，
      出口商實際押匯金額為美金一十七萬一千零九元八角九分，除開狀金額百分之
      十即美金一萬七千一百九十六元八角七分係其自備外，其餘美金一十五萬三千
      八百一十三元二分係由原告經由國外銀行為其墊款，貨物業已經被告岳聖公司
      提貨。詎被告岳聖公司之開狀墊款於九十一年六月二十五日到期後，並未依約
      還款，是依據授信約定書第五條第一款、第六條第一款約定，其債務應視同全
      部到期，共計尚積欠原告本金、利息、違約金如聲明。另被告己○○雖非借據
      及委任開發遠期信用狀契約上之保證人，惟於九十年十二月十二日簽立保證書
      與原告，保證被告岳聖公司對原告現在及將來所負債務以七千二百萬元為限額
      負連帶清償責任。原告爰依民法消費借貸、連帶保證之法律關係提起本件訴訟
      ，並提出借據八紙、授信約定書四紙、委任開發遠期信用狀契約書一紙、開發
      信用狀申請書、不可撤銷遠期信用狀各一紙、海運提單及國外付款通知書、保
      證書一紙（以上均為影本）為證，均屬相符堪信為真實。
三、按『當事人對於他造主張之事實，於言詞辯論時不爭執者，視同自認。』民事訴
    訟法第二百八十條第一項前段定有明文；又『當事人對於他造主張之事實，已於
    相當時期受合法之通知，而於言詞辯論期日不到場，亦未提出準備書狀爭執者，
    準用第一項之規定。但不到場之當事人係依公示送達通知者，不在此限。』此於
    民事訴訟法第二百八十條第三項亦有明文規定。查本件應送達被告岳聖公司、丙○○、乙○○、己○○之言詞辯論通知書均已於九十二年十月一日合法送達被告
    岳聖公司、丙○○、乙○○之戶籍地址，並已於同年月三日合法送達被告己○○
    之戶籍地址，此有送達回證四紙附卷足憑。被告岳聖公司、丙○○、乙○○、己○○皆未於言詞辯論期日到場，亦未提出任何準備書狀或證據資料作何答辯聲明
    或陳述以為爭執，依民事訴訟法第二百八十條第三項前段、第一項前段規定，視
    同被告岳聖公司、丙○○、乙○○、己○○已自認，應堪信原告之主張為真實。
    再查被告甲○○經合法通知，未於言詞辯論期日到場，復未提出任何有利於己之
    證據以供本院審酌，依照原告所提出之證據，應認其主張之事實為真實。從而，
    原告依據民法消費借貸及連帶保證契約之法律關係，請求被告連帶給付如主文第
    一項所示之本金、利息及違約金之範圍，為有理由，應予准許。另依據民法第二
    百０二條前段規定：「以外國通用貨幣定給付額者，債務人得按給付時，給付地
    之市價，以中華民國通用貨幣給付之。」故就被告應給付美金部分，並諭知被告
    得按給付時原告牌告美金即期賣出匯率折算新台幣給付之。
四、原告陳明願供擔保以代釋明聲請宣告假執行，核無不合，又就原告請求被告給付
    美金部分，爰依據本件原告向本院起訴時即九十二年九月一日，原告銀行美金賣
    出匯率三十四點一六計算，酌定相當擔保金額，准予宣告假執行。
五、據上論結，原告之訴為有理由，依民事訴訟法第三百八十五條第一項前段、第八
    十五條第二項、第三百九十條第二項，判決如主文。
中      華      民      國    九十二    年    十一    月      二十四     日
                                        臺灣桃園地方法院民事第一庭
~B法      官  陳清怡
右為正本係照原本作成
如對本判決上訴須於判決送達後廿日內向本院提出上訴狀
中      華      民      國    九十二    年     十一     月     二十七   日
~B書  記  官  周育義


司法院資訊處製作；財團法人民間司法改革基金會備份。
